【裁判字號】    98,台上,128
【裁判日期】    980109
【裁判案由】    違反毒品危害防制條例
【裁判全文】
最高法院刑事判決              九十八年度台上字第一二八號
上  訴  人  甲○○
上列上訴人因違反毒品危害防制條例案件，不服台灣高等法院中
華民國九十七年十月十五日第二審判決（九十七年度上訴字第四
五八六號，起訴案號：台灣板橋地方法院檢察署九十七年度毒偵
字第五八五七號），提起上訴，本院判決如下：
    主  文
上訴駁回。
    理  由
按刑事訴訟法第三百七十七條規定，上訴於第三審法院，非以判
決違背法令為理由，不得為之。是提起第三審上訴，應以原判決
違背法令為理由，係屬法定要件。如果上訴理由書狀並未依據卷
內訴訟資料，具體指摘原判決不適用何種法則或如何適用不當，
或所指摘原判決違法情事，顯與法律規定得為第三審上訴理由之
違法情形，不相適合時，均應認其上訴為違背法律上之程式，予
以駁回。本件原判決以上訴人甲○○提起第二審上訴，其上訴書
狀未敘述具體理由，因認其上訴違背法定要件，不經言詞辯論，
逕以判決駁回。已詳敘其憑以認定之理由。從形式上觀察，並無
任何違背法令之處。上訴意旨略以：刑事訴訟法第三百五十五條
規定：為被告之利益而上訴者，非得被告之同意，不得撤回；同
法第三百七十一條復規定：被告經合法傳喚，無正當之理由不到
庭者，得不待其陳述，逕行判決。原審未傳喚上訴人，即逕予駁
回，顯係違背法令，並漠視上訴人之權益云云。按不服地方法院
之第一審判決而上訴者，應向管轄第二審之高等法院為之。第二
審上訴書狀應敘述具體理由，第二審法院認為上訴書狀未敘述理
由者，應以判決駁回之。刑事訴訟法第三百六十一條第一項、第
二項、第三百六十七條前段分別定有明文。所謂不服第一審判決
之具體理由，必係依據卷內既有訴訟資料或提出新事證等客觀上
構成應予撤銷之具體事由，指摘或表明第一審判決有何採證認事
用法或量刑等足以影響判決本旨之不當或違法，始克當之；倘未
依上揭意旨指出具體事由，僅泛言第一審判決認定事實錯誤、違
背法令、量刑失入，皆與第二審上訴制度旨在請求第二審法院撤
銷、變更第一審不當或違法之判決，以實現個案救濟之立法目的
有違。本件第一審判決依憑上訴人在審理中所為施用第一級毒品
海洛因之自白，及台灣檢驗科技股份有限公司民國九十七年六月
十日濫用藥物檢驗報告、台北縣政府警察局中和分局毒品危害防
制條例犯罪嫌疑人姓名代碼對照表等證據資料，認定上訴人有第
一審判決事實欄所載之施用海洛因之犯行。並於該判決理由二(一)
(二)詳載應適用之法律與科刑審酌之事由，量處上訴人有期徒刑八
月。上訴人不服第一審判決，提起上訴，於所提出之上訴狀與補
提理由狀分別記載：本件判處上訴人有期徒刑八月，顯然偏頗過
重，因上訴人單純吸食毒品，係自殘行為，非危害他人或任何公
眾利益之危害，此係顯而可見之事，如此量刑，顯係過重，懇請
從輕處刑，令上訴人有重新之機會；上訴人雖吸毒自戕身心，然
犯後均坦承不誨，並有心悔改，且上訴人之自戕行為，並未因此
而對社會治安產生危害，顯上訴人仍懂自制，故未危害他人，而
上訴人之吸毒行為，乃肇因於工作，感情不順遂，其情尚屬可憫
，伏懇鈞座審酌，從輕量刑，以勵自新云云。均非依據卷內既有
訴訟資料或提出新事證等客觀上構成應予撤銷之具體事由，指摘
或表明第一審判決有何採證認事用法或量刑等足以影響判決本旨
之不當或違法。原判決認上訴人在第二審之上訴，未敘述具體理
由，駁回其在第二審之上訴，核無違誤。上訴意旨，未依據卷證
資料具體指摘原判決適用刑事訴訟法第三百六十一條第二項，如
何違背法令，徒憑其主觀見解，漫意指摘其為違法，自非適法上
訴第三審之理由。衡以上述之說明，其上訴違背法律上之程式，
應予駁回。
據上論結，應依刑事訴訟法第三百九十五條前段，判決如主文。
中    華    民    國  九十八  年    一    月    九    日
                      最高法院刑事第六庭
                          審判長法官  洪  清  江
                                法官  韓  金  秀
                                法官  林  勤  純
                                法官  李  錦  樑
                                法官  陳  國  文
      本件正本證明與原本無異
                                      書  記  官
中    華    民    國  九十八  年    一    月   十四   日
                                                      Ｑ


司法院資訊處製作；財團法人民間司法改革基金會備份。
